【裁判字號】    94,易,2100
【裁判日期】    950214
【裁判案由】    毒品危害防制條例
【裁判全文】
臺灣高雄地方法院刑事判決              94年度易字第2100號
公  訴  人  臺灣高雄地方法院檢察署檢察官
被      告  甲○○
上列被告違反毒品危害防制條例案件，經檢察官提起公訴（94年
度毒偵字第8278號），本院合議庭裁定由受命法官獨任進行簡式
審判程序，判決如下：
    主  文
甲○○施用第二級毒品，處有期徒刑肆月，如易科罰金，以佰
元折算壹日。又持有第一級毒品，處有期徒刑月，如易科罰金
，以佰元折算壹日。扣案之海洛因壹小包（淨重零點壹公克，
空包裝重零點壹捌公克），沒收銷燬之。應執行有期徒刑陸月，
如易科罰金，以佰元折算壹日。扣案之海洛因壹小包（淨重零
點壹公克，空包裝重零點壹捌公克），沒收銷燬之。
    事  實
一、甲○○前因施用毒品案件，經本院以94年度毒聲字第258 號
    裁定送觀察、勒戒後，認無繼續施用毒品之傾向，於民國94
    年5 月24日執行完畢釋放出所，並經臺灣高雄地方法院檢察
    署（下稱高雄地檢署）檢察官於94年5 月24日，以94年度毒
    偵緝字第247 號為不起訴處分確定。詎甲○○仍不知戒除毒
    癮，明知海洛因及甲基安非他命，分別業經公告列為毒品危
    害防制條例第2 條第2 項第1 、2 款之第一、二級毒品，不
    得非法施用、持有，竟於受前開觀察勒戒執行完畢釋放後5
    年以內，復基於施用第二級毒品甲基安非他命之犯意，於94
    年9 月21日晚間某時許，在高雄市○○○路某大樓內，以將
    甲基安非他命放入玻璃球內以火燒烤吸食煙霧之方式，施用
    第二級毒品甲基安非他命1 次。另於不詳時間，在不詳地點
    ，取得第一級毒品海洛因1 小包（淨重0.1 公克，空包裝重
    0. 18 公克）後，即無故持有之。嗣於94年9 月23日0 時5
    分許，甲○○騎乘車號YCF-169 號重型機車，行經高雄市○
    ○區○○路與七賢路口處時，因未配戴安全帽，經警盤查，
    並徵得其同意搜索所騎乘之機車而查獲，並扣得第一級毒品
    海洛因1 小包（淨重0.1 公克，空包裝重0.18公克）。
二、案經高雄市政府警察局新興分局報告臺灣高雄地方法院檢察
    署檢察官偵查起訴。
    理由
壹、程序部分：
    本件被告甲○○所犯為死刑、無期徒刑或最輕本刑為3 年以
    上有期徒刑以外之罪，其於準備程序中就被訴事實為有罪之
    陳述，經法官告知簡式審判程序之旨，並聽取公訴人及被告
    之意見後，依刑事訴訟法第273 條之1 第1 項規定，裁定由
    受命法官獨任進行簡式審判程序，合先敘明。
貳、實體部分：
一、上揭事實，已據被告於本院審理中坦承不諱，且其於94年9
    月23日所採驗之尿液，經送往高雄市立凱旋醫院以GC/MS 方
    法（氣相層析/ 質譜儀法）檢驗，結果確呈第二級毒品甲基
    安非他命之陽性反應，此有該醫院94年10月3 日濫用藥物尿
    液檢驗報告1 紙在卷可稽（參偵卷第15頁）；另扣案之不明
    粉末1 小包，經送請法務部調查局鑑定，結果確含第一級毒
    品海洛因之成分，亦有該局調科壹字第220022309 號鑑定通
    知書存卷可參（參本院卷第22頁），此外，復有扣押筆錄、
    扣押物品目錄、照片2 張在卷可佐，足認被告上開自白確與
    事實相符，洵堪採為認定被告犯罪之依據。
二、又被告前因施用毒品案件，經本院以94年度毒聲字第258 號
    裁定送觀察、勒戒後，認無繼續施用毒品之傾向，於94年5
    月24日執行完畢釋放出所，並經高雄地檢署檢察官於94年5
    月24日，以94年度毒偵緝字第247 號為不起訴處分確定，詎
    被告竟於經觀察勒戒執行完畢釋放後5 年內，再施用第二級
    毒品等情，有本院被告院內索引卡紀錄表、臺灣高等法院被
    告前案紀錄表、被告刑案資料查註紀錄表各1 份在卷可稽，
    是以本件事證明確，被告犯行堪以認定，應予論罪科刑。
三、查海洛因、甲基安非他命，分別係毒品危害防制條例第2 條
    第2 項第1 、2 款所稱之第一、二級毒品，核被告所為，係
    違反毒品危害防制條例第10條第2 項之施用第二級毒品罪，
    及同條例第11條第1 項之持有第一級毒品罪。其持有第二級
    毒品後進而施用，持有之低度行為為施用毒品之高度行為所
    吸收，不另論罪。所犯上開2 罪，犯意各別，行為互殊，觸
    犯構成要件不同之罪，應分論併罰之。
四、爰審酌被告前已因施用毒品案件經觀察、勒戒，本應徹底戒
    除毒癮，不料其竟仍繼續施用第二級毒品，並持有第一級毒
    品，顯見其並無戒除毒害之決心，本不宜寬貸，惟念其施用
    毒品乃自戕一己之身體健康，並具有病患性人格之特質，且
    施用、持有毒品，行為本身對社會所造成之危害並非直接、
    巨大，犯後坦承犯行等一切情狀，酌情分別量處如主文所示
    之刑，並均諭知易科罰金之折算標準，且定其應執行之刑及
    易科罰金之折算標準。
五、末按查獲之第一、二級毒品及專供製造或施用第一、二級毒
    品之器具，不問屬於犯人與否，均沒收銷燬之，毒品危害防
    制條例第18條第1 項前段定有明文。查扣案之不明粉末1 小
    包（淨重0.1 公克，空包裝重0.18公克），經鑑定結果確含
    第一級毒品海洛因之成分，業如上述，且盛裝上開扣案毒品
    1 包之空包裝袋（重0.18公克），雖經法務部調查局就之與
    其所盛裝之第一級毒品海洛因分別鑑析其重量，有法務部調
    查局前開鑑定通知書1 紙在卷可憑，惟因法務部調查局一般
    係以傾倒之方式，將包裝袋內之第一級毒品海洛因倒出而與
    包裝袋分離而稱重，必要時，輔以刮杓刮取袋內粉末，然無
    論依何種方式分離，包裝袋內均有極微量之第一級毒品海洛
    因殘留，業經法務部調查局93年3 月19日調科壹字第093001
    13060 號函釋在案，此為本院職務上已知之事實，足認前開
    空包裝袋（重0.18公克），內含極微量第一級毒品海洛因殘
    留而無法析離，均應整體視為查獲之第一級毒品海洛因，依
    毒品危害防制條例第18條第1 項前段之規定，不問屬於犯人
    與否，均宣告沒收銷燬之。而鑑驗所耗損之毒品，既已費失
    ，自無庸宣告沒收銷燬。
據上論斷，應依刑事訴訟法第273 條之1 第1 項、第284 條之1
、第299 條第1 項前段，毒品危害防制條例第10條第2 項、第11
條第1 項、第18條第1 項前段，刑法第11條、第41條第1 項前段
、第51條第5款，罰金罰鍰提高標準條例第2 條，判決如主文。
本案經檢察官乙○○到庭執行職務
中    華    民    國    95    年    2     月    14    日
                  刑事第八庭    法  官  李育信
以上正本證明與原本無異。
如不服本判決，應於收受送達後10日內向本院提出上訴書狀。
中    華    民    國    95    年    2     月    14    日
                                書記官  洪生輝
附錄本案論罪科刑法條：
毒品危害防制條例第10條第2項：
施用第二級毒品者，處3 年以下有期徒刑。
毒品危害防制條例第11條第1項：
持有第一級毒品者，處3 年以下有期徒刑、拘役或新臺幣5 萬元
以下罰金。


司法院資訊處製作；財團法人民間司法改革基金會備份。
